# 借转补资金的会计处理

提问人：zhangjiazhen 时间：2019-08-14 12:41:06
现公司收到政府一笔借转补款项，目前相应项目节点尚未到完工验收借款转补贴的阶段，请问款项放哪个科目合适？收到的补助款放在经营活动还是放在筹资活动合适？

回答人：chenyiwei
1 、首先判断收到日是否满足政府补助准则规定的政府补助确认条件，即对享受补助的条件是否很可能满足，或者已经满足。如果是，则可确认政府补助，区分其属于与资产相关还是与收益相关，以及作为补助对象的支出是否已发生并计入损益，相应做出不同的会计处理。如果尚不确定是否满足条件，则暂挂其他应付款，到不确定性消除后，再转为政府补助处理。
2 、参照一般企业报表格式规定，对该类款项收到时列入收到的其他与经营活动有关的现金。